【裁判字號】    92,上訴,3682
【裁判日期】    921121
【裁判案由】    毒品危害防制條例
【裁判全文】
臺灣高等法院刑事判決                          九十二年度上訴字第三六八二號
    上  訴  人
    即  被  告  甲○○
右上訴人因違反毒品危害防制條例案件，不服臺灣板橋地方法院九十二年度訴字第一
三六一號，中華民國九十二年八月七日第一審判決（起訴案號：臺灣板橋地方法院檢
察署九十二年度偵字第一二四０號，併辦案號：同署九十二年度毒偵字第一０四三號
、第一八七二號）提起上訴，本院判決如左：
    主  文
上訴駁回。
    事實及理由
一、本案經本院審理結果，認原審以上訴人即被告甲○○連續施用第一級毒品，累犯
    ，處有期徒刑八月。又連續施用第二級毒品，累犯，處有期徒刑五月。應執行有
    期徒刑一年。扣案之第一級毒品海洛因二包（合計淨重零點三八公克、包裝重零
    點七九公克）沒收銷燬之。其認事用法及量刑均無不當，應予維持，並引用第一
    審判決書記載之事實、證據及理由（如附件）。
二、被告上訴意旨略以：伊坦承有吸用第一級毒品海洛英，但無施用第二級毒品安非
    他命，不過在九十一年十月間，伊因糖尿病，有吃消炎藥，藥裡面有含甲基安非
    他命成分存在，驗尿後才知有安非他命反應。又施用第一級毒品部分，原審量刑
    過重，請求輕判云云。
三、經查：
（一）被告自九十一年十一月四日至九十二年五月三十日期間，三度被警查獲所採尿
      液經送驗，除第一次呈安非他命陽性反應，餘均呈安非他命與嗎啡陽性反應，
      有列管毒品人口尿液檢體採集送驗紀錄表、臺灣檢驗科技股份有限公司九十一
      年十一月十四日出具之第ＣＨ/2002/B0083號、九十二年二月十八日出具之第
      ＣＨ/2003/20065號、九十二年六月十三日出具之第ＣＨ/2003/60059號濫用藥
      物尿液檢驗報告各三紙附卷可稽。再被告於偵查中檢附之西藥九包（每包均含
      一顆白色圓形、一顆黃色菱形、一顆黃色橢圓形藥錠及一顆膠囊），復經檢察
      官函送法務部調查局檢驗結果，均未發現含法定毒品成分，有該局調科壹字第
      ０九二六二六０六五一０號檢驗通知書一紙附卷足憑，被告連續施用第一級毒
      品海洛因與第二級毒品安非他命之犯行，均堪認定。
（二）另按施用第一級毒品，其法定刑為六月以上五年以下有期徒刑，毒品危害防制
      條例第十條第一項規定甚明，而被告曾因多次違反麻醉藥品管理條例等案件，
      並應依累犯規定加重其刑，有本院被告全國前案紀錄表在卷可稽，原審就此部
      分僅量處有期徒刑八月，量刑已屬從輕。
    綜上所述，被告上訴否認施用第二級毒品、及原審就施用第一級毒品部分量刑過
    重云云，為無理由，應予駁回。
據上論斷，應依刑事訴訟法第三百七十三條、第三百六十八條，判決如主文。
本案經檢察官劉永清到庭執行職務。
中      華      民      國    九十二    年     十一     月    二十一    日
                              臺灣高等法院刑事第二十庭
                                  審判長法  官  葉  麗  霞
                                        法  官  鄧  振  球
                                        法  官  陳  晴  教
右正本證明與原本無異。
如不服本判決，應於收受送達後十日內向本院提出上訴書狀，其未敘述上訴之理由者
並得於提起上訴後十日內向本院補提理由書（均須按他造當事人之人數附繕本）。
                                        書記官  郭  台  發
中      華      民      國    九十二    年      十一    月    二十四    日
附錄：本案論罪科刑法條全文
毒品危害防制條例第十條
施用第一級毒品者，處六月以上五年以下有期徒刑。
施用第二級毒品者，處三年以下有期徒刑。


司法院資訊處製作；財團法人民間司法改革基金會備份。
